【裁判字號】    99,訴,2376
【裁判日期】    990906
【裁判案由】    毒品危害防制條例
【裁判全文】
臺灣臺中地方法院刑事判決              99年度訴字第2376號
公  訴  人  臺灣臺中地方法院檢察署檢察官
被      告  甲○○
上列被告因違反毒品危害防制條例案件，經檢察官提起公訴（99
年度毒偵字第2056號），被告於本院準備程序中就被訴之事實為
有罪之陳述，經本院合議庭裁定由受命法官獨任進行簡式審判程
序審理，判決如下：
    主      文
甲○○施用第一級毒品，累犯，處有期徒刑拾壹月。
    事實及理由
壹、程式方面
    按刑事訴訟法第273條之1 第1項規定：除被告所犯為死刑、
    無期徒刑、最輕本刑為3 年以上有期徒刑之罪或高等法院管
    轄第一審案件者外，於審判期日前之程式進行中，被告先就
    被訴事實為有罪之陳述時，審判長得告知被告簡式審判程式
    之旨，並聽取當事人、代理人、辯護人及輔佐人之意見後，
    裁定進行簡式審判程式。查本案被告甲○○被訴違反毒品危
    害防制條例案件，非前開不得進行簡式審判程式之案件，經
    被告於本院行準備程序時就被訴之事實為有罪之陳述，且經
    本院告知被告簡式審判程式之旨，聽取被告及檢察官之意見
    後，爰依刑事訴訟法第273條之1 第1項規定裁定改依簡式審
    判程式審判之，先予敘明。
貳、實體方面
一、犯罪事實：
（一）甲○○前於民國92年間，因施用毒品案件，經本院裁定令
      入勒戒處所觀察、勒戒後，因認有繼續施用毒品之傾向，
      復由本院裁定令入戒治處所施以強制戒治，甫於93年8月2
      日執行完畢釋放，並由臺灣臺中地方法院檢察署檢察官以
      93年度戒毒偵字第101 號為不起訴處分確定。嗣又於前開
      強制戒治執行完畢釋放後5 年內之94年間，再因施用第一
      、二級毒品案件，經本院以94年度訴字第1446號，分別判
      處有期徒刑8月、4月，並定應執行有期徒刑10月確定，於
      95年10月6 日因保護管束期滿而執行完畢。詎其猶未悛悔
      警惕，明知海洛因係毒品危害防制條例所列之第一級毒品
      ，不得施用及持有，仍基於施用第一級毒品海洛因（下稱
      海洛因）之犯意，於99年3 月22日晚間9 時許，在其位於
      臺中市○區○○路415 號6 樓之2 之住處內，以將海洛因
      摻水放入針筒注射之方式施用海洛因1 次。嗣為警偵辦另
      案並通知甲○○於99年3 月23日至警局說明時，經其同意
      後，於同日下午2 時30分許採集其尿液送驗，結果呈可待
      因及嗎啡陽性反應，使悉上情。
（二）案經臺中縣警察局烏日分局報告臺灣臺中地方法院檢察署
      檢察官偵查起訴。
二、上開犯罪事實，業經被告甲○○於警詢時、偵查中及本院準
    備程序時均坦承不諱，且被告同意於前開時地採集之尿液經
    送驗，結果呈海洛因之代謝物可待因及嗎啡陽性反應乙節，
    復有詮昕科技股份有限公司99年4 月2 日濫用藥物尿液檢驗
    報告、臺中縣警察局烏日分局偵查隊委託鑑驗尿液與真實姓
    名對照表各1 份在卷可稽，是其確有於如犯罪事實欄所載之
    時、地施用海洛因之犯行至明，足認被告前揭自白與事實相
    符，堪予採信。本案事證明確，被告犯行洵堪認定，應依法
    論科。
三、按觀察、勒戒或強制戒治執行完畢釋放後，5 年內再犯施用
    第一、二級毒品之罪者，檢察官應依法追訴，毒品危害防制
    條例第23條第2 項定有明文；次按修正毒品危害防制條例就
    施用毒品者，僅於「初犯」及「5 年後再犯」二種情形，有
    其追訴條件之限制，即須於初犯經觀察、勒戒或強制戒治釋
    放後，5 年內均無施用毒品之行為，始能認其前所實施之觀
    察、勒戒或強制戒治已足遮斷毒癮，而得於5 年後再犯時，
    再予適用初犯之規定，重行觀察、勒戒等程式；倘5 年內已
    經再犯，被依法追訴處罰，縱其第3次（或第3次以上）施用
    毒品之時間在初犯釋放5年以後，即與「5年後再犯」之情形
    有別，且因已於「5 年內再犯」，顯見其再犯率甚高，原實
    施觀察、勒戒或強制戒治，已無法收其實效，而無5 年戒斷
    期之存在，自無再經觀察、勒戒及強制戒治之必要，應由檢
    察官逕行起訴；最高法院著有95年度台非字第59號判決、95
    年度台非字第65號判決意旨可供參照。查本案被告有如犯罪
    事實欄所載之觀察勒戒、強制戒治及刑之執行等情，此有臺
    灣高等法院被告前案紀錄表等在卷可稽，是被告於93年8 月
    2 日強制戒治執行完畢後5 年內，於94年間既仍因有施用毒
    品犯行，並經本院判處有期徒刑8 、4 月，並定應執行有期
    徒刑10月確定，依諸前開條例規定及最高法院判決意旨，因
    被告在強制戒治執行完畢釋放後之5 年內，業有施用毒品之
    行為，則被告本次於99年3 月22日晚間9 時許所為之施用毒
    品行為，即與5 年後再犯之情形有別，無再經觀察、勒戒或
    強制戒治之必要，應由檢察官逕行起訴，附此敘明。
四、核被告甲○○所為，係犯毒品危害防制條例第10條第1 項之
    施用第一級毒品罪。其施用第一級毒品前持有第一級毒品之
    低度行為經施用之高度行為所吸收，不另論罪。又被告有如
    犯罪事實欄所載犯罪科刑及刑之執行情形，有臺灣高等法院
    被告前案紀錄表在卷可稽，其於有期徒刑執行完畢後5 年內
    ，故意再犯本案有期徒刑以上之罪，為累犯，應依法加重其
    刑。爰審酌被告有如犯罪事實欄所示施用毒品而經觀察、勒
    戒、強制戒治及刑之執行紀錄，有上開前案紀錄表可參，詎
    其猶未悛悔警惕，再犯本案施用第一級毒品罪，顯未因前所
    受之觀察、勒戒、強制戒治及刑之執行而決心改過，矯正其
    行，自制力不佳，又被告施用毒品不但足以導致精神障礙、
    性格異常，甚至造成生命危險，戕害個人身心健康，對社會
    治安可能之危害程度非輕，並兼衡其施用第一級毒品之次數
    、犯罪後坦承犯行，態度尚佳及其犯罪動機、目的、手段、
    生活狀況、智識程度等一切情狀，量處如主文所示之刑，以
    示儆懲。
據上論斷，應依刑事訴訟法第273條之1第1項、第299條第1 項前
段，毒品危害防制條例第10條第1 項，刑法第11條、第47條第1
項，判決如主文。
本案經檢察官乙○○到庭執行職務。
中    華    民    國    99    年    9     月    6     日
                  刑事第四庭  法  官  潘曉玫
以上正本證明與原本無異。
如不服本判決應於收受判決後10日內向本院提出上訴書狀，並應
敘述具體理由；其未敘述上訴理由者，應於上訴期間屆滿後20日
內向本院補提理由書（均須按他造當事人之人數附繕本）「切勿
逕送上級法院」。
                              書記官  張齡方
中    華    民    國    99    年    9     月    6     日
附錄本案論罪科刑法條全文：
毒品危害防制條例第十條
施用第一級毒品者，處六月以上五年以下有期徒刑。
施用第二級毒品者，處三年以下有期徒刑。

司法院資訊處製作；財團法人民間司法改革基金會備份。
